apertium-bas.bas.lexc
! Morphological Transducer for Bassa

Multichar_Symbols

! Part of speech categories
%<n%>   ! Nom
%<vblex%> ! Verbe
%<num%> ! Numéral
%<cl%> ! Classe nominale
%<vbser%> ! Verbe être
%<vbhaber%> ! Verbe avoir
%<vbmod%> ! Verbe modal
%<vaux%> ! Verbe auxiliaire
%<conn%> ! Connective
%<cop%> ! Copule
%<adv%> ! Adverbe
%<post%> ! Postposition
%<mod%> ! particule modale
%<det%> ! Déterminant
%<prn%> ! Pronoun
%<pr%> ! Préposition
%<np%> ! Noun propre
%<ij%> ! Interjection
%<cnjcoo%> !  Co-ordinating conjunction
%<sent%> ! Ponctuation de fin de phrase (point)
%<cm%> ! Virgule
%<lquot%> ! guillemets ouvrants
%<rquot%> ! guillemets fermants
%<lpar%> ! parenthèses ouvrantes
%<rpar%> ! parenthèses fermantes


! Number morphology
%<n%> %<sg%>  ! Singulier
%<n%> %<pl%>  ! Pluriel

! Morphology persons

%<p1%> ! Première personne
%<p2%> ! Deuxième personne
%<p3%> ! Troisième personne


! Noun Classes
%<n%> %<cl1%> ! Marqueur de classe 1
%<n%> %<cl2%> ! Marqueur de classe 1
%<n%> %<cl3%> ! Marqueur de classe 3
%<n%> %<cl4%> ! Marqueur de classe 4
%<n%> %<cl5%> ! Marqueur de classe 5
%<n%> %<cl6%> ! Marqueur de classe 6
%<n%> %<cl7%> ! Marqueur de classe 7
%<n%> %<cl8%> ! Marqueur de classe 8
%<n%> %<cl9%> ! Marqueur de classe 9
%<n%> %<cl10%> ! Marqueur de classe 10
%<n%> %<cl13%> ! Marqueur de classe 13
%<n%> %<cl14%> ! Marqueur de classe 14

! Other symbols
! %>      Limite de morphème

!! to move tags at the end

@P.NTAG.ON@
@R.NTAG.ON@
@P.CL1.ON@
@R.CL1.ON@
@P.CL2.ON@
@R.CL2.ON@
@P.CL3.ON@
@R.CL3.ON@
@P.CL4.ON@
@R.CL4.ON@
@P.CL5.ON@
@R.CL5.ON@
@P.CL6.ON@
@R.CL6.ON@
@P.CL7.ON@
@R.CL7.ON@
@P.CL8.ON@
@R.CL8.ON@
@P.CL9.ON@
@R.CL9.ON@
@P.CL10.ON@
@R.CL10.ON@
@P.CL11.ON@
@R.CL11.ON@
@P.CL12.ON@
@R.CL12.ON@
@P.CL13.ON@
@R.CL13.ON@
@P.CL14.ON@
@R.CL14.ON@
@P.SG.ON@
@R.SG.ON@
@P.PL.ON@
@R.PL.ON@

LEXICON Root
!! LEXICONS per class

Prefixes ;
POSS ;
DEM ;
NOUN ;
VERB ;
PRON ;
ADJ ;
AUX ;
DET ;
ADV ;
LOC ;
NUM ;
PROPN ;
CONN ;
CNJCOO ;

LEXICON ENDLEX_POS

@R.NTAG.ON@%<n%>:@R.NTAG.ON@ ENDLEX_CL ;

LEXICON ENDLEX_CL 

@R.CL1.ON@%<cl1%>:@R.CL1.ON@ ENDLEX_NUM ;
@R.CL2.ON@%<cl2%>:@R.CL2.ON@ ENDLEX_NUM ;
@R.CL3.ON@%<cl3%>:@R.CL3.ON@ ENDLEX_NUM ;
@R.CL4.ON@%<cl4%>:@R.CL4.ON@ ENDLEX_NUM ;
@R.CL5.ON@%<cl5%>:@R.CL5.ON@ ENDLEX_NUM ;
@R.CL6.ON@%<cl6%>:@R.CL6.ON@ ENDLEX_NUM ;
@R.CL7.ON@%<cl7%>:@R.CL7.ON@ ENDLEX_NUM ;
@R.CL8.ON@%<cl8%>:@R.CL8.ON@ ENDLEX_NUM ;
@R.CL9.ON@%<cl9%>:@R.CL9.ON@ ENDLEX_NUM ;
@R.CLX.ON@%<cl10%>:@R.CLX.ON@ ENDLEX_NUM ;
@R.CL11.ON@%<cl11%>:@R.CL11.ON@ ENDLEX_NUM ;
@R.CL12.ON@%<cl11%>:@R.CL12.ON@ ENDLEX_NUM ;
@R.CL13.ON@%<cl11%>:@R.CL13.ON@ ENDLEX_NUM ;
@R.CL14.ON@%<cl11%>:@R.CL14.ON@ ENDLEX_NUM ;

LEXICON ENDLEX_NUM

@R.SG.ON@%<sg%>:@R.SG.ON@ # ;
@R.PL.ON@%<pl%>:@R.PL.ON@ # ;

LEXICON NOUN

@P.NTAG.ON@ NOUN_CL ;

LEXICON NOUN_CL

@P.CL1.ON@ NOUN_CL1 ;
@P.CL2.ON@ NOUN_CL2 ;
@P.CL3.ON@ NOUN_CL3 ;
@P.CL4.ON@ NOUN_CL4 ;
@P.CL5.ON@ NOUN_CL5 ;
@P.CL6.ON@ NOUN_CL6 ;
@P.CL7.ON@ NOUN_CL7 ;
@P.CL8.ON@ NOUN_CL8 ;
@P.CL9.ON@ NOUN_CL9 ;
@P.CLX.ON@ NOUN_CL10 ;
@P.CL13.ON@ NOUN_CL13 ;
@P.CL14.ON@ NOUN_CL14 ;

LEXICON NOUN_CL1

@P.SG.ON@:@P.SG.ON@m NOUN_CL1_M ;
@P.SG.ON@:@P.SG.ON@n NOUN_CL1_N ;
@P.SG.ON@:@P.SG.ON@  NOUN_CL1_ZERO ;

LEXICON NOUN_CL2

@P.PL.ON@:@P.PL.ON@ba NOUN_CL2_BA ;
@P.PL.ON@:@P.PL.ON@b NOUN_CL2_B ;

LEXICON NOUN_CL3

@P.SG.ON@:@P.SG.ON@n NOUN_CL3_N ;
@P.SG.ON@:@P.SG.ON@0 NOUN_CL3_ZERO ;

LEXICON NOUN_CL4

@P.PL.ON@:@P.PL.ON@mi NOUN_CL4_MI ;

LEXICON NOUN_CL5

@P.SG.ON@:@P.SG.ON@0 NOUN_CL5_ZERO ;
@P.SG.ON@:@P.SG.ON@li NOUN_CL5_LI ;

LEXICON NOUN_CL6

@P.PL.ON@:@P.PL.ON@ma NOUN_CL6_MA ;
@P.PL.ON@:@P.PL.ON@m NOUN_CL6_M ;

LEXICON NOUN_CL7

@P.SG.ON@:@P.SG.ON@0 NOUN_CL7_ZERO ;
@P.SG.ON@:@P.SG.ON@y NOUN_CL7_Y ;

LEXICON NOUN_CL8

@P.PL.ON@:@P.PL.ON@bi NOUN_CL8_BI ;
@P.PL.ON@:@P.PL.ON@gw NOUN_CL8GW ;

LEXICON NOUN_CL9

@P.SG.ON@:@P.SG.ON@0 NOUN_CL9_ZERO ;

LEXICON NOUN_CL10

@P.PL.ON@:@P.PL.ON@ NOUN_CL10_ZERO ;

LEXICON NOUN_CL13

@P.SG.ON@:@P.SG.ON@hi NOUN_CL13_HI ;

LEXICON NOUN_CL14

@P.PL.ON@:@P.PL.ON@di NOUN_CL14_DI ;


!! LEXICON Prefixes

!! %<sg%>:n NOUN_CL1_N ;
!! %<pl%>:ba NounRoot3 ;
!! %<pl%>:b NounRoot4 ;
!! %<pl%>:ma NounRoot5 ;
!! %<sg%>:0 NounRoot6 ;
!! %<pl%>:bi NounRoot7 ;
!! %<sg%>:hi NounRoot8 ;
!! %<pl%>:di NounRoot9 ;
!! %<sg%>:li NounRoot10 ;
!! %<pl%>:mi NounRoot11 ;
!! %<inf%>:0 VerbRoot1 ;


LEXICON CONN

%<conn%>:0 CONN_CL1 ; ! Connectif de classe 1
%<conn%>:0 CONN_CL2 ; ! Connectif de classe 2
%<conn%>:0 CONN_CL3 ; ! Connectif de classe 2
%<conn%>:0 CONN_CL4 ; ! Connectif de classe 4
%<conn%>:0 CONN_CL5 ; ! Connectif de classe 5
%<conn%>:0 CONN_CL6 ; ! Connectif de classe 6
%<conn%>:0 CONN_CL7 ; ! Connectif de classe 7
%<conn%>:0 CONN_CL8 ; ! Connectif de classe 8
%<conn%>:0 CONN_CL9 ; ! Connectif de classe 9
%<conn%>:0 CONN_CL10 ; ! Connectif de classe 10
%<conn%>:0 CONN_CL13 ; ! Connectif de classe 13
%<conn%>:0 CONN_CL14 ; ! Connectif de classe 14

LEXICON CONN_CL1

%<cl1%>: CONN_CL1_NU ;

LEXICON CONN_CL2

%<cl2%>: CONN_CL2_BA ;

LEXICON CONN_CL3

%<cl3%>: CONN_CL3_U ;

LEXICON CONN_CL4

%<cl4%>: CONN_CL4_MI ;

LEXICON CONN_CL5

%<cl5%>: CONN_CL5_LI ;

LEXICON CONN_CL6

%<cl6%>: CONN_CL6_MA ;

LEXICON CONN_CL7

%<cl7%>: CONN_CL7_ZERO ;

LEXICON CONN_CL8

%<cl8%>: CONN_CL8_BI ;

LEXICON CONN_CL9

%<cl9%>: CONN_CL9_ZERO ;

LEXICON CONN_CL10

%<cl10%>: CONN_CL10_ZERO ;

LEXICON CONN_CL13

%<cl13%>: CONN_CL13_HI ;

LEXICON CONN_CL14

%<cl14%>: CONN_CL14_DI ;

LEXICON NUM_CARD

%<sg%>:0 NUM_CARD_ADA ;
%<pl%>:0 NUM_CARD_BA ;
%<pl%>:0 NUM_CARD_AA ;
%<pl%>:0 NUM_CARD_NA ;
%<pl%>:0 NUM_CARD_TAN ;
%<pl%>:0 NUM_CARD_SAMAL ;
%<pl%>:0 NUM_CARD_SAMBOK ;
%<pl%>:0 NUM_CARD_JWEM ;
%<pl%>:0 NUM_CARD_BO ;
%<pl%>:0 NUM_CARD_JOM ;

LEXICON NUM_ORD

%<sg%>:0 NUM_BISU ;

LEXICON CNJCOO

%<cnjcoo%>:ni CNJCOO_NI ; ! "avec"
%<cnjcoo%>:bo CNJCOO_BO ; ! "avec (dual)"

LEXICON POSS

%<pos%>%<cl1%>: POSS_CL1 ;
%<pos%>%<cl2%>: POSS_CL2 ;
%<pos%>%<cl3%>: POSS_CL3 ;
%<pos%>%<cl4%>: POSS_CL4 ;
%<pos%>%<cl5%>: POSS_CL5 ;
%<pos%>%<cl6%>: POSS_CL6 ;
%<pos%>%<cl7%>: POSS_CL7 ;
%<pos%>%<cl8%>: POSS_CL8 ;
%<pos%>%<cl9%>: POSS_CL9 ;
%<pos%>%<cl10%>: POSS_CL10 ;
%<pos%>%<cl13%>: POSS_CL13 ;
%<pos%>%<cl14%>: POSS_CL14 ;

LEXICON POSS_CL1 ! tags here build from "LEXICON POSS" tags

%<sg%>: POSS_CL1_SG ;
%<pl%>: POSS_CL1_PL ;

LEXICON POSS_CL2

%<sg%>: POSS_CL2_SG ;
%<pl%>: POSS_CL2_PL ;

LEXICON POSS_CL3

%<sg%>: POSS_CL3_SG ;
%<sg%>: POSS_CL3_PL ;

LEXICON POSS_CL4

%<pl%>: POSS_CL4_SG ;
%<pl%>: POSS_CL4_PL ;

LEXICON POSS_CL5

%<sg%>: POSS_CL5_SG ;
%sg%>: POSS_CL5_PL ;

LEXICON POSS_CL6

%<sg%>: POSS_CL6_SG ;
%<pl%>: POSS_CL4_PL ;

LEXICON POSS_CL7

%<sg%>: POSS_CL7_SG ;
%<pl%<: POSS/CL7_PL ;

LEXICON POSS_CL8

%<sg%>: POSS_CL8_SG ;
%<pl%>: POSS_CL8_PL ;

LEXICON POSS_CL9

%<sg%>: POSS_CL9_SG ;
%<pl%>: POSS_CL9_PL ;

LEXICON POSS_CL10

%<sg%>: POSS_CL10_SG ;
%<pl%>: POSS_CL10_PL ;

LEXICON POSS_CL13

%<sg%>: POSS_CL13_SG ;
%<pl%>: POSS_CL13_PL ;

LEXICON POSS_CL14

%<sg%>: POSS_CL14_SG ;
%<pl%>: POSS_CL14_PL ;

LEXICON POSS_CL1_SG ! tags here build from "LEXICON POSS_CL1 tags"

%<p1%>:w POSS_CL1_SG_P1 ; ! Marqueur de classe nominale 1 de l'adjectif possession à la première personne du singulier
%<p2%>:w POSS_CL1_SG_P2 ; ! Marqueur de classe nominale 1 de l'adjectif possession à la deuxième personne du singulier
%<p3%>:w POSS_CL1_SG_P3 ; ! Marqueur de classe nominale 1 de l'adjectif possession à la troisième personne du singulier

LEXICON POSS_CL1_PL ! tags here build from "LEXICON POSS_CL1 tags"

%<p1%>:w POSS_CL1_PL_P1 ; ! Marqueur de classe nominale 1 de l'adjectif possession à la première personne du singulier
%<p2%>:n POSS_CL1_PL_P2 ; ! Marqueur de classe nominale 1 de l'adjectif possession à la deuxième personne du singulier
%<p3%>:w POSS_CL1_PL_P3 ; ! Marqueur de classe nominale 1 de l'adjectif possession à la troisième personne du singulier




!!!!!!!!!!!!!!!!!!!!!!!!!!!!!!!!!!!!!!!!!!!!!!!!!!!!!!!!!!!!!!!!!!!!!!!!!!!!!!!
!!!                       M O R P H O T A C T I C S                         !!!
!!!!!!!!!!!!!!!!!!!!!!!!!!!!!!!!!!!!!!!!!!!!!!!!!!!!!!!!!!!!!!!!!!!!!!!!!!!!!!!

LEXICON Ninfl

%<sg%>:m Nouns ;
%<pl%>:n Nouns ;
%<pl%>:ba Nouns ;
%<pl%>:b Nouns ;
%<pl%>:ma Nouns ;
%<sg%>:0 Nouns ;
%<pl%>:bi Nouns ;
%<sg%>:hi Nouns ;
%<pl%>:di Nouns ;
%<sg%>:li Nouns ;
%<pl%>:mi Nouns ;


LEXICON Vinfl

%<inf%>:0 Verbs ;

LEXICON RegNounInfl

%<n%>%<sg%>: # ;
%<n%>%<pl%>: # ;

LEXICON RegVerbInfl 

%<inf%>%<v%>:ki%> # ;


LEXICON ConnInfl

%<cl1%>:nu Connective ;
%<cl2%>:ba Connective ;
%<cl3%>:u Connective ;
%<cl4%>:mi Connective ;
%<cl5%>:li Connective ;
%<cl6%>:ma Connective ;
%<cl7%>:i Connective ;
%<cl8%>:bi Connective ;
%<cl9%>:0 Connective ;
%<cl10%>:0 Connective ;
%<cl13%>:13 Connective ;
%<cl14%>:14 Connective ;

LEXICON RegConnInfl

%<conn%>%<cl1%>: # ;
%<conn%>%<cl2%>: # ;
%<conn%>%<cl3%>: # ;
%<conn%>%<cl4%>: # ;
%<conn%>%<cl5%>: # ;
%<conn%>%<cl6%>: # ;
%<conn%>%<cl7%>: # ;
%<conn%>%<cl8%>: # ;
%<conn%>%<cl9%>: # ;
%<conn%>%<cl10%>: # ;
%<conn%>%<cl13%>: # ;
%<conn%>%<cl14%>: # ;





!!!!!!!!!!!!!!!!!!!!!!!!!!!!!!!!!!!!!!!!!!!!!!!!!!!!!!!!!!!!!!!!!!!!!!!!!!!!!!!
!!!                          L E X I C O N                                  !!!
!!!!!!!!!!!!!!!!!!!!!!!!!!!!!!!!!!!!!!!!!!!!!!!!!!!!!!!!!!!!!!!!!!!!!!!!!!!!!!!

LEXICON NOUN_CL1_M

ut ENDLEX_POS ; ! "person"
an ENDLEX_POS ; ! "baby"
aange ENDLEX_POS ; ! "child"
udaa ENDLEX_POS ; ! "woman"
alet ENDLEX_POS ; ! "teacher"


LEXICON NOUN_CL1_N

ken ENDLEX_POS ; !
ŋaŋ ENDLEX_POS ; !

LEXICON NOUN_CL1_ZERO

ta ENDLEX_POS ; ! "tɛ"



LEXICON NOUN_CL2_BA

ken ENDLEX_POS ; !
ta ENDLEX_POS ; ! "tɛ"
ti ENDLEX_POS ; ! "Bati"

LEXICON NOUN_CL2_B

ut:ot ENDLEX_POS ; ! "persons"
an:on ENDLEX_POS ; ! "babies"
aange:oonge ENDLEX_POS ; ! "children"
udaa:odaa ENDLEX_POS ; ! "women"
alet ENDLEX_POS ; ! "teachers"


LEXICON NOUN_CL6_MA

ndap ENDLEX_POS ; ! "house"
tam ENDLEX_POS ; ! "fruit"
see ENDLEX_POS ; ! "joy"
sak ENDLEX_POS ; ! "dance"
temb ENDLEX_POS ; ! "return"
tibla ENDLEX_POS ; ! "medication"
wanda ENDLEX_POS ; ! "bikende"
hɔp ENDLEX_POS ; ! "parole"

LEXICON NOUN_CL6_ZERO

hɔp ENDLEX_POS ; ! "parole"

LEXICON NOUN_CL7_ZERO

jek ENDLEX_POS ; ! "food"
joŋ ENDLEX_POS ; ! "stupidity"
toŋ ENDLEX_POS ; ! "palm-nut"
tamb ENDLEX_POS ; ! "choose"
tek ENDLEX_POS ; ! "ground"


LEXICON NUM_JOM

jom ENDLEX_POS ; ! "dix"

LEXICON NUM_JWEM

jwem ENDLEX_POS ; ! "huit"

LEXICON NUM_BO

bo ENDLEX_POS ; ! "neuf"

LEXICON NOUN_CL8_BI

jɛk ENDLEX_POS ; ! "food"
joŋ ENDLEX_POS ; ! "stupidity"
toŋ ENDLEX_POS ; ! "palm-nut"
tamb ENDLEX_POS ; ! "choose"
tek ENDLEX_POS ; ! "ground"
ba ENDLEX_POS ; ! "deux"
aa ENDLEX_POS ; ! "trois"
na ENDLEX_POS ; ! "quatre"
tan ENDLEX_POS ; ! "cinq"
samal ENDLEX_POS ; ! "six"
sambɔk ENDLEX_POS ; ! "sept"

LEXICON NOUN_CL13_HI

nuni ENDLEX_POS ; ! "bird"
tam ENDLEX_POS ; ! "kidney"
send ENDLEX_POS ; ! "squirrel"

LEXICON NOUN_CL14_DI

nuni ENDLEX_POS ; ! "birds"
tam ENDLEX_POS ; ! "kidneys"
send ENDLEX_POS ; ! "squirrels"

LEXICON NounRoot10

wanda ENDLEX_POS ; ! "kikende"

LEXICON NounRoot11

ŋaŋ ENDLEX_POS ; ! "paroles"

LEXICON VerbRoot1

jɛ # ; ! "kinya"

LEXICON NUM_ORD_BISU

bisu # ; ! "biso"

LEXICON CONN_CL1_NU

nu # ; ! "marqueur d'appartenance en classe 1"

LEXICON CONN_CL2_BA

ba # ; ! "marqueur d'appartenance en classe 2"

LEXICON CONN_CL3_U

u # ; ! "marqueur d'appartenance en classe 3"

LEXICON CONN_CL4_MI

mi # ; ! "marqueur d'appartenance en classe 4"

LEXICON CONN_CL5_LI

li # ; ! "marqueur d'appartenance en classe 5"

LEXICON CONN_CL6_MA

ma # ; ! "marqueur d'appartenance en classe 6"

LEXICON CONN_CL7_I

i # ; ! "marqueur d'appartenance en classe 7"

LEXICON CONN_CL8_BI

bi # ; ! "marqueur d'appartenance en classe 8"
! lines 624 to 631 have been disabled. A member of the Kiwi IRC chat group has suggested to remove them
! LEXICON CONN_CL9_ZERO
!
! 0 # ; ! "marqueur d'appartenance en classe 9"
!
! LEXICON CONN_CL10_ZERO
!
! 0 # ; ! "marqueur d'appartenance en classe 10"

LEXICON CONN_CL13_HI

hi # ; ! "marqueur d'appartenance en classe 13"
